【裁判字號】    97,易,2217
【裁判日期】    970905
【裁判案由】    詐欺
【裁判全文】
臺灣臺北地方法院刑事判決              97年度易字第2217號
公  訴  人  臺灣臺北地方法院檢察署檢察官
被      告  乙○○
上列被告因詐欺案件，經檢察官聲請簡易判決處刑，本院認為不
宜，改依通常程序審理，經被告於準備程序中就被訴事實為有罪
之陳述，本院裁定改依簡式審判程序審理，茲判決如下：
    主  文
乙○○意圖為自己不法之所有，以詐術使人將本人之物交付，處
有期徒刑肆月，如易科罰金，以新臺幣壹仟元折算壹日。
    事  實
一、乙○○於民國九十六年十二月間透過網際網路認識甲○○，
    向甲○○佯稱自己未婚，並出示配偶欄為空白之身分證以取
    信甲○○，致使甲○○陷於錯誤，進而與乙○○交往，嗣因
    乙○○遭錢莊逼債，明知自己並無還款能力，竟意圖為自己
    不法之所有，接續於：
  (一)於九十六年十二月二十三日某時許，攜同甲○○前往臺北市
    ○○○路其工作之禾芳商行消費後，向甲○○佯稱其提款卡
    發生問題無法提領款項，待出店外後再領款返還云云，致甲
    ○○信以為真，以國泰世華商業銀行信用卡刷卡代為支付新
    臺幣（下同）二萬四千一百五十元之費用，甲○○於步出店
    內後即向乙○○索討前揭款項，即遭乙○○佯以提款卡遺失
    為由搪塞，而拒絕還款。
  (二)又於同年月二十四日某時，乙○○藉故撥打電話邀約甲○○
    外出時，向甲○○詐稱渠母住院施行心導管手術，急需醫藥
    費用，需向甲○○借款應急云云，致甲○○誤信為真，遂前
    往臺北火車站內之銀行提款機提領現金十六萬元交予乙○○
    。再於九十七年一月二日某時，又向甲○○佯稱所借予之十
    六萬元並不足以給付渠母之醫藥費用，致使甲○○受騙，再
    度於桃園縣楊梅火車站內合作金庫提款機提領現金四萬元交
    予乙○○。
  (三)復於九十七年農曆過年前二日，乙○○再度向甲○○詐稱其
    與其母沒錢過年，且沒錢祭拜父親云云，致使甲○○再度陷
    於錯誤，匯款一萬三千元至乙○○帳號為00000000000000號
    郵局帳戶內。詎乙○○於九十七年二月五日前揭債務到期之
    日，仍未依約返還借款，且拒接甲○○之電話又避不見面，
    甲○○始知受騙。
二、案經甲○○訴由內政部警政署鐵路警察局第一警務段報告臺
    灣臺北地方法院檢察署檢察官偵查起訴。
    理  由
一、按本件被告乙○○所犯係死刑、無期徒刑、最輕本刑為三年
    以上有期徒刑以外之罪，其於準備程序就前揭被訴事實為有
    罪之陳述，經本院告知簡式審判程序之旨，並聽取其與公訴
    人之意見後，本院認無不得或不宜改依簡式審判程序進行之
    處，爰依刑事訴訟法第二百七十三條之一第一項、第二百八
    十四條之一，裁定由受命法官獨任進行簡式審判程序，合先
    敘明。
二、前揭犯罪事實，業據被告於本院訊問時坦承不諱，核與證人
    甲○○所證情節相符，並有存摺影本、國泰世華商業銀行信
    用卡消費明細及帳單影本各一份及本票二紙在卷可資佐證，
    足認被告自白核與事實相符，應堪信為真正。是本件事證明
    確，被告犯行洵堪認定，應予依法論科。
三、核被告乙○○所為，就犯罪事實一、(一)部分，係犯刑法第三
    百三十九條第二項之詐欺得利罪，犯罪事實一、(二)、(三)部分
    ，則係犯同條第一項之詐欺取財罪。聲請簡易判決處刑書就
    犯罪事實一部分，雖認係違反刑法第三百三十九條第一項之
    詐欺取財罪，惟此部分業據公訴人當庭以補充理由書更正其
    起訴法條為同條第二項之詐欺得利罪，本院自不另為變更法
    條之諭知。而被告為達詐騙證人甲○○之目的，而自九十六
    年十二月二十三日起至九十七年農曆過年前二日止，接續多
    次對甲○○實施詐騙行為，侵害同一法益，各行為之獨立性
    極為薄弱，應為接續犯。又被告以一接續行為，同時觸犯刑
    法第三百三十九條第一項及第二項之罪，為想像競合犯，應
    依刑法第五十五條之規定，從一情節較重之詐欺取財罪論處
    。爰審酌被告因積欠錢莊債務，需款孔急，竟佯裝單身與證
    人甲○○交往，並利用兩人間情誼，向甲○○佯稱提款卡無
    法使用、母親心導管手術需要醫藥費、沒錢過年及祭拜父親
    云云，向甲○○詐得款項二十三萬七千一百五十元，惡性非
    可謂之輕，且其至今均未清償任何債務，亦未獲證人甲○○
    之諒解，然犯後坦承犯行，態度尚可等一切情狀，量處如主
    文所示之刑，並諭知易科罰金之折算標準。
據上論斷，應依刑事訴訟法第四百五十二條、第二百七十三條之
一第一項、第二百九十九條第一項前段，刑法第三百三十九條第
一項、第二項、第五十五條、第四十一條第一項前段，刑法施行
法第一條之一，判決如主文。
本案經檢察官葉雅婷到庭執行職務。
中    華    民    國    97    年    9     月     5    日
                臺灣臺北地方法院刑事第十七庭
                      法  官  劉秀君
上正本證明與原本無異。
如不服本判決，應於判決送達後10日內向本院提出上訴狀（應抄
附繕本）。告訴人或被害人如對於本判決不服者，應具備理由請
求檢察官上訴，其上訴期間之計算係以檢察官收受判決正本之日
期為準。
                      書記官   吳俊龍
中    華    民    國    97    年    9     月    5     日
附錄本案論罪科刑法條全文：
中華民國刑法第339條
（普通詐欺罪）
意圖為自己或第三人不法之所有，以詐術使人將本人或第三人之
物交付者，處5年以下有期徒刑、拘役或科或併科1千元以下罰金
。
以前項方法得財產上不法之利益或使第三人得之者，亦同。
前二項之未遂犯罰之。


司法院資訊處製作；財團法人民間司法改革基金會備份。
